【裁判字號】    94,訴,3827
【裁判日期】    950127
【裁判案由】    毒品危害防制條例
【裁判全文】
臺灣高雄地方法院刑事判決              94年度訴字第3827號
    公  訴  人  臺灣高雄地方法院檢察署檢察官
    被      告  丙○○
                    （另案於臺灣高雄第二監獄執行中）
    指定辯護人  本院公設辯護人乙○○
上列被告因毒品危害防制條例案件，經檢察官提起公訴（94年度
偵字第10486 號），本院判決如下：
    主  文
丙○○連續販賣第一級毒品，處有期徒刑玖年。販賣毒品所得新
臺幣仟元沒收，如全部或一部不能沒收，以其財產抵償之。
    事  實
一、丙○○明知海洛因為毒品危害防制條例第2 條第2 項第1 款
    所定之第一級毒品，不得非法持有及販賣，竟基於意圖營利
    販賣第一級毒品海洛因之概括犯意，以0000000000號行動電
    話（下稱門號一）為聯絡工具，連續於94年1 月29日某時、
    94 年2月1 日某時、94年2 月2 日20時許，在高雄市○○區
    ○○路「麥當勞速食店」附近，販售價值新臺幣（下同）
    500 元（2 次）、1000元（2 次）之第一級毒品海洛因予丁
    ○○4 次，販賣毒品所得合計3,000 元。嗣於94年2 月3 日
    16時30分許，經警在丁○○位於高雄縣仁武鄉竹後村竹門巷
    43 之10 號住處房間內查獲丁○○持有之海洛因1 包（淨重
    0.17公克，含海洛因殘渣空包袋重0.26公克），經其供述，
    始查悉上情。
二、案經高雄市政府警察局左營分局移送臺灣高雄地方法院檢察
    署檢察官偵查起訴。
    理  由
壹、程序事項：
一、按被告以外之人於偵查中向檢察官所為之陳述，除顯有不可
    信之情況者外，得為證據，刑事訴訟法第159 之1 第2 項定
    有明文。證人鄭向紘於偵查中之證言，業經具結，且經被告
    同意作為證據，並無顯不可信之處，依上開說明，得為證據
    。
貳、實體事項：
一、訊據被告固坦承知悉海洛因係管制物品，不得持有、販賣，
    門號一係鄭向紘申請，由其使用約有1 、2 個月，惟矢口否
    認有何販賣第一級毒品犯行，辯稱：有時會將門號一借給朋
    友使用，94年1 月29日、94年2 月1 日、94年2 月2 日20時
    許，有借給誰打，其也不清楚，不認識丁○○，其身上之海
    洛因係因自己要施用向朋友購買云云，辯護意旨另以：倘丁
    ○○如果供出毒品來源，可減輕刑責，故丁○○之供述不實
    在云云。經查：
（一）門號一係鄭向紘於94年1 月9 日向臺灣大哥大申辦後，交
      付被告使用之事實，業經證人鄭向紘於偵查中結證稱：門
      號一係被告在使用，當初在申請時，被告說他也要用，問
      其是否方便多申請一支號碼讓他使用，電話費他會繳，其
      有同意，在94年1 月份申請等語（見94偵字第10486 號卷
      第14頁），復有通聯調閱查詢單1 紙在卷可稽（見警卷第
      24頁），堪信上開事實為真正。
（二）丁○○以0000000000號門號（下稱門號二）連續於94年1
      月29日、94年2 月1 日、94年2 月2 日，透過門號一與被
      告聯絡交易海洛因買賣事宜後，均在高雄市○○區○○路
      「麥當勞速食店」附近，以每包價格海洛因500 元2 次、
      1,00 0元2 次，向被告購買第一級毒品海洛因4 次，被告
      販賣所得合計3,000 元之事實，業經證人丁○○於本院審
      理結證稱：（經證人丁○○因檢察官要求，當庭指認後）
      認識被告，但不熟，係為購買第一級毒品海洛因，透過朋
      友介紹而認識被告，都跟被告拿海洛因，都約在楠梓區○
      ○路麥當勞附近，當時用門號二打門號一給被告，除了要
      拿海洛因外，不會跟被告聯絡，每次都是被告自己拿海洛
      因給其，…，（檢察官請求提示警卷第15頁丁○○第2 次
      警訊筆錄，問：你在警訊說「你看見綽號志仔的男子從高
      雄市○○區○○路105 巷走出來，13號這個地方就距離楠
      梓區○○路麥當勞30到40公尺左右」，是否有說過這些話
      ？）是，（問：你在警訊說的志仔就是在庭的被告？）對
      ，…，（被告問：警察在你家搜到那包海洛因是否向我買
      的？）是，（被告問：在你家搜到那包是我何時賣你？）
      應該是94年2 月2 日，…，與被告認識1 、2 個月，單純
      為買毒品認識，…，（審判長問：你陳述向被告買的時間
      ，在警局及偵查中都不一樣，在警詢說在94年2 月2 日買
      ，但是偵查中說94年1 月中到1 月底，究竟是何時買的？
      ）不太記得，陸陸續續，警局講的應該比較正確，（審判
      長問：購買次數先後講的不一，警詢、偵查說3 、4 次，
      剛才又說是4 、5 次，究竟是幾次？）4 次，（審判長問
      ：你講的價錢也先後不一樣，警詢說每次新台幣1,000 元
      ，偵查中及剛才又說每次500 到1,00 0元？究竟是多少？
      ）曾經有拿過500 元，也有拿過1,00 0元，…，500 元2
      次、1,000 元2 次，，…，（審判長命被告起立，請證人
      丁○○指認，問被告是否賣海洛因給你？）是等語（見本
      院95年1 月17日審判筆錄第2至9頁、15頁），證人丁○○
      業經本院告知具結之義務及法律效果，其與被告既無仇隙
      ，而於警詢、偵查、本院審理中之證述均前後一致相符，
      未有矛盾之處，且於本院審理中，當場指認被告確係與其
      進行海洛因交易之人2 次，況證人丁○○與被告交易之地
      點，與被告之住所相距甚近，被告就上開地點具高度之地
      緣關係，且門號1 確係由被告使用中，堪信證人丁○○當
      不至甘冒偽證風險，誣指被告販買第一級毒品海洛因之事
      實。此外，於證人丁○○家中查獲之海洛因，經送請法務
      部調查局鑑定，確係海洛因無訛（淨重0.17公克，含海洛
      因殘渣空包袋重0.26公克），此有該局94年4 月4 日調科
      壹字第220019518 號鑑定通知書1 紙在卷可查。再者，門
      號一與門號二之間通聯紀錄，證明94年1 月29日、94年2
      月1 日、94年2 月2 日有多次發話、受話紀錄，此有門號
      二通聯紀錄1 份在卷可查，倘被告不認識證人丁○○，何
      以證人丁○○所述之交易地點距離被告住處甚近，證人丁
      ○○何以知悉被告手機號碼，由證人丁○○於本院審理時
      亦確實指認被告係販賣海洛因之人，堪信上開事實為真正
      。
（三）被告辯稱：會將門號一借給朋友使用，94年1 月29日、94
      年2 月1 日、94年2 月2 日，有借給誰打，其不清楚，94
      年2 月2 日（星期三）那天上午、下午都有朋友去其住處
      找其，借手機給朋友，有的他們打過去，對方會再打過來
      問說其朋友在哪，辯護意旨另辯稱：倘丁○○如果供出毒
      品來源，可減輕刑責，故其說法不實在云云，惟查，被告
      對於門號一借予何人，無法提出具體事證，供本院審酌，
      而94年2 月2 日門號1 之通聯紀錄，多係受話方，即便有
      發話，受發話之門號亦無再回撥，此有該日門號1 之通聯
      紀錄在警卷可證，被告又稱：因為其手機都沒有繳錢無法
      再辦理，故要求鄭向紘申請手機予其使用（見本院95年1
      月17日審判筆錄第15頁），然倘如被告所辯，積欠手機費
      用未繳之情為真，被告可將該手機費用償還電信公司後，
      當可再以自己名義申辦手機門號使用，被告不以自己名義
      為之，反使用以他人名義申辦之手機，而有能力繳交手機
      費用，甚而能借手機予友人使用，與常情不符。再者，販
      買第一級毒品海洛因係重罪，被告若非基於營利之意圖，
      何需大費周章使用他人名義之手機，況證人丁○○與被告
      僅相識1 、2 個月，倘被告與證人丁○○進行海洛因交易
      無利可圖，被告無須向證人丁○○佯稱其係「志仔」，被
      告上開行為，均係為掩飾真實真份被查覺，被告確有販賣
      營利第一級毒品海洛因之意圖甚明。綜上所述，被告確有
      販賣第一級毒品海洛因予證人丁○○之事實，前已敘明，
      本件被告有意圖營利而販賣海洛因之犯行，事證明確，犯
      行洵堪認定，應依法論科。
二、按海洛因係毒品危害防制條例第2 條第2 項第1 款所定之第
    一級毒品，不得施用、販賣。核被告所為，係犯毒品危害防
    制條例第4 條第1 項販賣第一級毒品罪。又被告先後4 次販
    賣行為，時間緊接，方法相同，觸犯構成要件相同之罪，顯
    係基於概括犯意反覆為之，為連續犯，應依刑法第56條規定
    論以1 罪，除法定本刑死刑、無期徒刑，依法不得加重外，
    其餘部分依法加重其刑。而被告持有海洛因之低度行為，已
    為進而販賣之高度行為所吸收，不復另論。再被告連續販賣
    第一級毒品犯行，雖危害國人身心健康至鉅，惟次數僅4次
    ，犯罪所得僅3,000 元，本院認縱科以毒品危害防制條例第
    4 條第1 項販賣第一級毒品罪之最低度刑，猶嫌過重且失之
    苛酷，情輕而法重，依其情節尚堪憫恕，爰依刑法第59條酌
    減其刑。爰審酌被告已有毒品前科，仍然無法避開毒品之惡
    害，反而使用他人名義之手機販賣第一級毒品，戕害購毒者
    即證人丁○○身心健康，犯罪後矢口否認，極力飾詞卸責，
    毫無悔悟之態度，並參酌被告販賣毒品之次數僅4 次、被告
    參與販賣構成要件行為之角色、及其犯罪後之態度等一切情
    狀，量處如主文所示之刑，以資懲儆。
三、另被告販賣海洛因所得3,000 元，依同條例第19條第1 項規
    定，販賣毒品所得3,000 元沒收，如全部或一部不能沒收，
    以被告財產抵償之。
據上論斷，應依刑事訴訟法第299 條第1 項前段，毒品危害防制
條例第4 條第1 項、第19條第1 項，刑法第11條、第56條、第59
條，判決如主文。
本案經檢察官甲○○到庭執行職務。
中    華    民    國    95    年    1     月    27    日
                  刑事第二庭    審判長法  官  邱永貴
                                      法  官  高思大
                                      法  官  何佩陵
以上正本證明與原本無異。
如不服本判決，應於判決送達後10日內，向本院提出上訴狀。
中    華    民    國    95    年    1     月    27    日
                                      書記官  張家瑜
附錄本案論罪科刑法條：
毒品危害防制條例第4 條第1 項
製造、運輸、販賣第一級毒品者，處死刑或無期徒刑；處無期徒
刑者，得併科新臺幣1 千萬元以下罰金。


司法院資訊處製作；財團法人民間司法改革基金會備份。
